# 投资退出协议约定延期支付收益款的税会处理

提问人：kuishe995 时间：2021-07-01 23:33:09
各位老师好：
我单位有一笔债权投资退出业务，现在债权投资本金已全部收回，但是根据投资退出协议约定该笔投资对应的收益款，被投企业将于两年后支付。请问会计处理上，收益确认时间是在投资退出时，还是在收到收益款时？增值税的纳税义务发生时间又如何确认呢？

回答人：chenyiwei
“根据投资退出协议约定该笔投资对应的收益款，被投企业将于两年后支付”的原因是什么？是一开始就如此约定，还是因为目前债务人遇到财务困难而递延支付（即，是否涉及债务重组）？
如果涉及债务重组的，则作为修改债务条件的债务重组进行处理。
如果不涉及债务重组，一开始就如此约定的，则在最初测算该笔投资的实际利率时就应考虑到这一因素，相应调整该笔投资的实际利率和各年度的投资收益金额，在后续 2 年期间内也将继续确认利息收入。